cs: Typ délky sukně/šatů: Po kolena; Maxi; Midi; Mini; Krátký; Jiné
sl-SI: Vrsta dolžine krila/obleke: Do kolena; Dolga; Srednje dolga; Mini; Kratka; Drugo
ro-RO: Tip lungime fustă/rochie: Genunchi; Maxi; Midi; Mini; Scurtă; Altele
zh-TW: 裙子/禮服長度類型: 及膝裙; 長裙; 中長裙; 迷你裙; 短; 其他
sk-SK: Typ dĺžky sukne/šiat: Kolenový; Maxi; Midi; Mini; Krátky; Iné
pt-PT: Tipo de comprimento da saia/vestido: Joelho; Maxi; Midi; Mini; Curto; Outro
zh-CN: 裙子/连衣裙长度类型: 膝盖; 及踝; 及膝; 迷你; 短; 其他
bg-BG: Тип дължина на полата/роклята: Коляно; Макси; Средна; Мини; Къса; Други
pt-BR: Tipo de comprimento de saia/vestido: Joelho; Maxi; Midi; Mini; Curto; Outro
en: Skirt/Dress length type: Knee; Maxi; Midi; Mini; Short; Other
fr: Type de longueur de la jupe/robe: Genou; Longue; Midi; Mini; Courte; Autre
it: Tipo di lunghezza della gonna/abito: Al ginocchio; Maxi; Midi; Mini; Corta; Altro
ko: 스커트/드레스 길이 종류: 무릎; 맥시; 미디; 미니; 짧은; 기타
th: ประเภทความยาวของกระโปรง/ชุดเดรส: ระดับหัวเข่า; แม็กซี่; MIDI; มินิ; สั้น; อื่นๆ
ja: スカート・ドレスの長さの種類: ひざ丈; マキシ; ミディ; ミニ; ショート; その他
nb: Type skjørt-/kjolelengde: Kne; Maxi; Midi; Mini; Kort; Annet
da: Nederdel/kjole-længdetype: Knæ; Maxi; Midi; Mini; Kort; Andet
lt-LT: Sijono / Suknelės ilgio tipas: Iki kelio; Maxi; Midi; Mini; Trumpas; Kita
ru: Тип длины юбки/платья: До колена; Макси; Миди; Мини; Короткая; Другая
tr: Etek/Elbise uzunluk türü: Diz; Maksi; Midi; Mini; Kısa; Diğer
hu: Szoknya-/ruhahossz típusa: Térd; Maxi; Midi; Mini; Rövid; Egyéb
vi: Váy/Loại chiều dài váy: Ngang gối; Dáng dài; Ngang hoặc qua đầu gối; Siêu ngắn; Ngắn; Khác
de: Art der Rock-/Kleidlänge: Knie; Maxi; Midi; Mini; Kurz; Sonstiges
sv: Kjol/klänning, längdtyp: Knä; Maxi; Midi; Mini; Kort; Övrigt
el: Τύπος μήκους φούστας/φορέματος: Γόνατο; Μάξι φόρεμα; MIDI; Μίνι; Κοντό; Άλλο
fi: Hameen/mekon pituustyyppi: Polvipituus; Maxi; Midi; Mini; Lyhyt; Muu
pl: Typ długości spódnicy/sukienki: Kolano; Maks.; MIDI; Min.; Krótkie; Inne
es: Tipo de largo de falda/vestido: Rodilla; Maxi; Midi; Mini; Corto; Otros
hr-HR: Duljina suknje/haljine: Do koljena; Maksi; Midi; Mini; Kratka; Ostalo
nl: Lengtetype rok/jurk: Knie; Maxi; Midi; Mini; Kort; Andere